臺灣高雄地方法院刑事判決　　　　　　　94年度易字第1118號
公　訴　人　臺灣高雄地方法院檢察署檢察官
被　　　告　乙○○
上列被告因竊盜案件，經檢察官提起公訴（94年度速偵字第989
號），及移送併辦（94年度速偵字第1154號），嗣被告就被訴事
實為有罪之陳述，並聽取當事人之意見後，本院合議庭裁定改依
簡式審判程序由受命法官獨任進行審判程序，並判決如下：
    主  文
乙○○連續攜帶兇器竊盜，處有期徒刑捌月；扣案之活動扳手壹
支，沒收。
    事  實
一、乙○○前於民國93年間因竊盜案件，經本院判處拘役55日確
    定，經易科罰金執行完畢（未構成累犯）。詎其仍不知悔改
    ，竟基於意圖為自己不法之所有之概括犯意，先後分別於：
    （一）94年5 月15日11時30分許，攜帶其所有客觀上足以危
    害人之生命、身體安全而可供兇器使用之活動扳手1 支，置
    於其所騎乘之車牌號碼為ＮＣＢ－851 號之機車車籃內，至
    高雄縣阿蓮鄉港後村光德寺附近魚塭，趁無人注意之際，以
    徒手將螺絲釘旋開之方式，竊取丁○○所有之水車風扇2 台
    ，得手後欲變賣換價，而騎乘前開機車逃離現場，嗣於同日
    中午12時30分許，在高雄縣阿蓮鄉石安村159 之5 號為警欄
    檢查獲，並扣得活動扳手1 支，始悉上情；（二）94年7 月
    8 日19時50分許，騎乘前開機車至高雄縣路竹鄉○○村○○
    路16號產業道路旁，趁無人注意之際，徒手竊取甲○○所有
    之ㄇ字型鐵條28支，並將ㄇ字型鐵條28支置於機車腳踏板上
    ，得手後欲變賣換價，正當離去之際，為警當場查獲，始知
    上情。
二、案經高雄縣政府警察局湖內分局分別報請臺灣高雄地方法院
    檢察署檢察官偵查起訴及移送併辦。
    理  由
壹、程序方面：
一、按除被告所犯為死刑、無期徒刑、最輕本刑為3 年以上有期
    徒刑之罪或高等法院管轄第一審案件者外，於法院行準備程
    序進行中，被告先就被訴事實為有罪之陳述時，審判長得告
    知被告簡式審判程序之旨，並聽取當事人、代理人、辯護人
    及輔佐人之意見後，裁定進行簡式審判程序；且受命法官行
    準備程序，與法院或審判長有同一之權限；又簡式審判程序
    之證據調查，不受刑事訴訟法第159 條第1項、第161 條之2
    、第161 條之3 、第163 條之2 及第164 條至第170 條規定
    之限制，刑事訴訟法第273 條之1 第1 項、第279 條第2 項
    前段、第273 之2 分別定有明文。
二、查本件被告乙○○所犯為死刑、無期徒刑、最輕本刑為3 年
    以上有期徒刑以外之罪，且非高等法院管轄第一審之案件，
    其於準備程序中就前揭被訴事實為有罪之陳述，經法官告知
    簡式審判程序之旨，並聽取公訴人及被告之意見後，本院認
    無不得或不宜改依簡式審判程序進行之處，爰依前揭規定，
    經本院合議庭裁定由受命法官獨任進行簡式審判程序，核先
    敘明。
貳、實體方面
一、上揭事實，業據被告乙○○於警詢、偵查及本院審理時均坦
    承不諱，且有：（一）被害人丁○○、甲○○於警詢中之指
    述；（二）扣押物品目錄表及贓物認領保管管單各1 紙；（
    三）贓物領結2 紙及現場照片共14幀；（四）扣押物品目錄
    表2 紙、扣案之活動扳手1 支可按，核均與被告自白相符，
    被告之自白堪予採信，本件事證明確，被告犯行洵堪認定。
二、按刑法第321 條第1 項第3 款之攜帶兇器竊盜罪，係以行為
    人攜帶兇器竊盜為其加重條件，此所謂之兇器，其種類並無
    限制，凡客觀上足以對人之生命、身體、安全構成威脅，具
    有危險性之兇器均屬之，且祇須行竊時攜帶此種具有危險性
    之兇器為已足，並不以攜帶之初有行兇之意圖，或確已用於
    行竊為必要（參照最高法院52年台上字第711 號、79年台上
    字第5253號判例意旨）。查本案被告攜帶至行竊現場之活動
    扳手1 支，為鐵製硬物，扳手前端較寬，且呈ㄇ形，ㄇ形兩
    夾角為尖硬鈍器，此有照片2 幀在卷可稽，客觀上足以對他
    人生命、身體造成危險，自屬兇器。故核被告前開所為，分
    別係犯刑法第321 條第1 項第3 款之攜帶兇器竊盜罪及刑法
    第320 條第1 項之竊盜罪。被告前開2 次犯行，時間緊接，
    方法相同，觸犯構成要件相同之罪名，顯係基於概括犯意所
    為，應依連續犯之規定論以較重之攜帶兇器竊盜罪，並依法
    加重其刑。爰審酌被告為身體健全之青年男子，未思循正常
    途逕獲致財物，竟以竊取他人財物欲變賣換價花用，且其前
    甫因竊盜案件，經本院判處拘役55日，此有臺灣高等法院被
    告全國前案紀錄表1 份在卷可稽，素行非佳，況被告所竊取
    之水車風扇2 台，價值約新臺幣（下同）4,000 餘元，而ㄇ
    字型鐵條28支，價值約2,408 元，此經被害人丁○○及甲○
    ○分別供陳在卷，幸為警查獲，將竊得財物交由被害人保管
    ，而將損害降低，且念被告犯後坦承犯行，態度尚佳及檢察
    官具體求刑等一切情狀，量處如主文所示之刑。至扣案之活
    動扳手1 支，為被告所有，且係用以犯本件竊盜時攜帶之物
    ，此經被告供陳在卷，應依刑法第38條第1 項第2 款之規定
    宣告沒收。
三、公訴人雖僅就上揭犯罪事實（一）之部分提起公訴，然檢察
    官就犯罪事實一部起訴者，其效力及於全部，本件被告就上
    揭犯罪事實（二）之部分，與前揭論罪科刑之犯罪事實（一
    ）部分，有連續犯之關係，已如前述，檢察官就上揭犯罪事
    實（二）部分移送併辦，本院自應就屬於裁判上一罪之犯罪
    事實（二）部分一併加以裁判，附此敘明。
據上論斷，應依刑事訴訟法第273 條之1 第1 項、第299 條第1
項前段，刑法第56條、第321 條第1 項第3 款、第38條第1 項第
2 款，判決如主文。
本案經檢察官丙○○到庭執行職務。
中　　華　　民　　國　　94　　年　　8 　　月　　19　　日
                  刑事第九庭    法　官  陳筱蓉
以上正本證明與原本無異。
如不服本判決，應於收受送達後10日內向本院提出上訴書狀。
中　　華　　民　　國　　94　　年　　8 　　月　　19　　日
　　　　　　　　　　　　        書記官  梁瑜玲
附錄本案論罪科刑法條：
刑法第321條
犯竊盜罪而有左列情形之一者，處六月以上、五年以下有期徒刑
：
一、於夜間侵入住宅或有人居住之建築物、船艦或隱匿其內而犯
    之者。
二、毀越門扇、牆垣或其他安全設備而犯之者。
三、攜帶兇器而犯之者。
四、結夥三人以上而犯之者。
五、乘火災、水災或其他災害之際而犯之者。
六、在車站或埠頭而犯之者。
前項之未遂犯罰之。
刑法第354條
毀棄、損壞前二條以外之他人之物，或致令不堪用，足以生損害
於公眾或他人者，處二年以下有期徒刑、拘役或五百元以下罰金
。
